【裁判字號】    92,交簡上,63
【裁判日期】    920826
【裁判案由】    過失傷害
【裁判全文】
臺灣桃園地方法院刑事判決                        九十二年度交簡上字第六三號
    上  訴  人
    即  被  告  蕭育安
右上訴人即被告因過失傷害案件，不服本院桃園簡易庭八十八年度桃交簡字第二九號
，中華民國八十八年九月七日第一審判決（聲請簡易判決處刑案號：台灣桃園地方法
院檢察署八十八年度偵字第六六二八號）提起上訴，本院管轄之第二審地方法院合議
庭判決如左：
    主  文
原判決撤銷
蕭育安因過失傷害人，處拘役肆拾日，如易科罰金以參佰元折算壹日。緩刑貳年。
    事實及理由
一、本案經本院審理結果，認原審以上訴人即被告蕭育安因過失致告訴人甲○○受傷
    之事實，及其採認之證據及理由均屬適法允當，爰引用第一審判決書事實、證據
    及理由（如附件判決書）。
二、上訴人上訴意旨並未否認犯罪，僅以業與告訴人達成和解，而請求本院從輕量刑
    ，然此節並無礙於原審之認事用法及科刑之審酌，其上訴固無理由。惟查上訴人
    即被告行為後，關於易科罰金之折算標準，刑法第四十一條業於九十年一月十日
    經修正公布，並於同年月十二日生效，易科罰金之適用範圍擴大為最重本刑五年
    以下有期徒刑之罪，並明定併合處罰之數罪，如各罪均得易科罰金者，其應執行
    之刑逾六月時，亦得適用之，是上訴人即被告行為後法律已有變更，應依刑法第
    二條條第一項前段之規定，適用裁判時即修正後之刑法第四十一條第一項前段規
    定，原審未及適用，自有未合，應由本院予以撤銷改判。爰審酌上訴人即被告之
    品行、智識程度、犯罪所生損害及犯後態度等一切情況，量處如主文所示之刑，
    並諭知易科罰金之折算標準。查被告前未曾受有期徒刑以上之宣告，此有台灣高
    等法院被告全國前案記錄表、台灣桃園地方法院檢察署刑案資料查註紀錄各一紙
    在卷可稽，其因一時失慮，誤罹刑典，犯後已坦承犯行，顯有悔悟之意，並已與
    告訴人達成和解，此有桃園縣大園鄉調解委員會調解書一紙在卷可稽，本院認前
    開所宣告之刑以暫不執行為適當，並予宣告緩刑貳年，以勵自新。
據上論斷，應依刑事訴訟法第四百五十五條之一第三項、第三百六十九條第一項前段
、第三百七十三條、第三百六十四條、第二百九十九條第一項前段，刑法第二條第一
項前段、第二百八十四條第一項前段、修正後第四十一條第一項前段、第七十四條第
一款，罰金罰鍰提高標準條例第一條前段、第二條，判決如主文。
本案經檢察官張啟聰到庭執行職務。
中      華      民      國    九十二    年      八      月    二十六    日
                                  臺灣桃園地方法院刑事第一庭
                                     審判長 法  官  吳爭奇
                                            法  官  胡芷瑜
                                            法  官  陳永來
右正本證明與原本無異。
不得上訴。
                                            書記官  洪明媚
中      華      民      國    九十二    年      八      月    二十七    日
附論罪科刑依據之法條：
中華民國刑法第二百八十四條
 (過失傷害罪)
因過失傷害人者，處六月以下有期徒刑、拘役或五百元以下罰金，致重傷
者，處一年以下有期徒刑、拘役或五百元以下罰金。
從事業務之人，因業務上之過失傷害人者，處一年以下有期徒刑、拘役或
一千元以下罰金，致重傷者，處三年以下有期徒刑、拘役或二千元以下罰
金。


司法院資訊處製作；財團法人民間司法改革基金會備份。
